【裁判字號】    98,交上易,207
【裁判日期】    980916
【裁判案由】    過失傷害
【裁判全文】
臺灣高等法院刑事判決               98年度交上易字第207號
上  訴  人  臺灣士林地方法院檢察署檢察官
上  訴  人
即  被  告  甲○○
上列上訴人因被告過失傷害案件，不服臺灣士林地方法院96年度
交易字第829號，中華民國98年5月15日第一審判決（起訴案號：
臺灣士林地方法院檢察署96年度偵字第3809號），提起上訴，本
院判決如下：
    主  文
上訴駁回。
    事實及理由
一、本案經本院審理結果，認第一審以上訴人即被告甲○○犯刑
    法第284條第1項前段之過失傷害罪，判處有期徒刑三月，減
    為有期徒刑一月又十五日，並諭知易科罰金折算之標準為新
    台幣1000元折算一日，認事用法及量刑均無不當，應予維持
    ，並引用第一審判決書記載之事實、證據及理由（如附件）
    。
二、公訴人上訴意旨略以：被告否認犯行，飾詞狡辯，犯後態度
    不佳，被害人所受損害非輕，被告迄未賠償損害為由，指摘
    原審量刑過輕云云。惟按維護刑事被告之防禦權，乃公平審
    判基礎之一，被告在訴訟過程中，對於被訴事實作答辯，要
    屬其防禦權之行使，事實審法院固得本於確信，為適當斟酌
    ，但不能僅因其一再答辯，即有偏見，尤不能憑以認定其犯
    後毫無悔意（參照最高法院97年度台上字第5061號判決）。
    又量刑之輕重，屬審理法院得依職權自由裁量之事項，茍於
    量刑時，已依行為人之責任為基礎，並斟酌刑法第57條各款
    所列情狀，而未逾越法定範圍，並具妥當性及合目的性，符
    合罪刑相當原則，即不得遽指為違法。本件被告固於原審否
    認犯行，但此乃對於被訴事實作答辯，要屬其防禦權之行使
    ，依上所述，自不能視為飾詞卸責，態度不佳；再被告肇事
    後尚向警自首，經原審依刑法第62條前段規定減輕其刑，求
    犯罪時間在96年4 月24日之前，所犯符合中華民國96年罪犯
    減刑條例之減刑要件，此乃法定減刑原因，因而再予減刑，
    原審已依法審酌被害人之傷情、被告之過失程度、犯後未坦
    承犯行、未與被害人達成民事和解及其品行、知識程度等一
    切情狀，判處被告有期徒刑三月，減為有期徒刑一月又十五
    日，並諭知易科罰金折算之標準為新台幣1000元折算一日，
    經核並無不合，量刑亦無失之過輕，公訴人指摘原審量刑過
    輕，非有理由，應予駁回。
三、被告上訴意旨略以：伊未撞到被害人，伊倒車時看到她坐在
    電線桿下，她有倒地但未受傷，若伊有撞到她，應該會反彈
    ，她有告訴伊是她走到紅磚上，自己跌倒受傷的，非伊撞倒
    她云云。然查：原審對於被告過失傷害被害人之犯罪事實之
    認定，已詳述其所憑證據及認定之理由，並對被告之辯解一
    一指駁，所為之論斷均有卷存證據資料可資覆按，被告上訴
    意旨仍執陳詞否認犯行，對於原判決理由已明白論斷之事項
    於不顧，泛詞指摘原審採證、認事之不當，徒憑己見，漫事
    爭執，並請求傳訊證人大樓管理員翁日新、陳正義、告訴人
    女兒劉薇薇、消防局救護員等人，然該等證人對於被告過失
    傷害之認定，並無足改觀，自無必要。被告之上訴，亦無理
    由，應予駁回。
據上論結，應依刑事訴訟法第373條、第368條，判決如主文。
本案經檢察官陳玉珍到庭執行職務。
中    華    民    國    98    年    9     月    16    日
                  刑事第十庭    審判長法  官 楊炳禎
                                      法  官 陳春秋
                                      法  官 李春地
以上正本證明與原本無異。
不得上訴。
                                      書記官 蘇秋
中    華    民    國    98    年    9     月    17    日
附錄：本案論罪科刑法條全文
刑法第284條第1項
因過失傷害人者，處6月以下有期徒刑、拘役或5百元以下罰金，
致重傷者，處1年以下有期徒刑、拘役或5百元以下罰金。


司法院資訊處製作；財團法人民間司法改革基金會備份。
